Inventaris van het archief van de Directie Verzorgingsstructuur en taakvoorgangers van het Ministerie van Onderwijs en Wetenschappen, 1961-1988
Nationaal Archief, Den Haag
- STUKKEN BETREFFENDE AFZONDERLIJKE ONDERWERPEN, 2
  - Taak, 2.2
    - Organisatie examens, 2.2.3
      - Voorbereiding en instelling van een Centrale Examencommissie Voortgezet Onderwijs (CEVO) door de vervanging van de Centrale Examencommissie-lbo (CEC) en de Commissie Vaststelling Opgaven-vwo-havo-mavo (CVO)., 1979-1981; 361; 1 pak
        1. Grondslag: Instellingsbeschikking DI/VG/EO-29108, 14 maart 1981.
        2. Toelichting: CEVO wordt ook wel genoemd Centrale Examencommissie Vaststelling Opgaven.
      - Instelling, samenstelling en opheffing van de werkgroep, belast met de samenstelling van een lijst van onderwerpen en bijbehorende stofomschrijving ten behoeve van de examens geschiedenis en staatsinrichting vwo, havo en mavo (WOGES)., 1979-1984; 362; 1 omslag
        Grondslag: Instellingsbeschikking: DI/VG-26173, 24 december 1980.
      - Installatie van de adviesgroepen Examenprogramma's lbo/mavo (AGEP)., 1980; 363; 1 omslag
      - Circulaires van de Afdeling DI/VG/OE betreffende de organisatie en vorm van examens., 1980-1982; 364; 1 omslag
      - Voordrachten en benoemingen van leden van de Centrale Examencommissie Vaststelling Opgaven (CEVO) voor het lbo-mavo-havo-vwo, namens de inspectie VO/AV, organisaties en de staatsexamens., 1980-1985; 365-369; 1 pak en 4 omslagen
        Grondslag: Art. 24, 1e lid Eindexamenbesluit dagscholen vwo-havo-mavo. (Stb. 1979, 190).
        - Schooljaar 1980 - 1981, 365
        - Schooljaar 1981 - 1982, 366; pak
        - Schooljaar 1982 - 1983, 367
        - Schooljaar 1983 - 1984, 368
        - Schooljaar 1984 - 1985, 369
      - Afhandeling van een strafzaak tegen de secretaris van een aantal Commissies Experimenten Eindexamens, wegens verdachte en onduidelijke handelingen in het door hem gevoerde financieel beheer van subsidiegelden., 1980-1987; 370; 1 pak
        Openbaarheid beperkt tot 1 januari 2034
      - Behandeling van kamervragen inzake het zoekraken van examenwerk., 1982; 371; 1 omslag
        Grondslag: Art. 68 Grondwet.
      - Voorstel voor de invoering en vaststelling van examengelden in het dag- en avondonderwijs., 1982-1985; 372; 1 omslag
      - Nota, samengesteld door een interne commissie van het DGDI, betreffende het aanbrengen van kwalitatieve en organisatorische verbeteringen bij de staatsexamens., 1983-1984; 373; 1 omslag
      - Handleiding ten behoeve van sollicitanten voor het voorzitterschap van de plaatselijke staatsexamencommissies vwo/havo en mavo., 1984; 374; 1 omslag
    - Innovatie, research en stimulering, 2.2.4
      Grondslag: onder andere taakstelling van de Afdeling Onderwijsresearch.
      - Rapport van de onderafdeling planning van de Afdeling OP inzake de ontwikkeling van het havo., 1966; 375; 1 omslag
      - Gegevens van onderzoeken met betrekking tot het lager huishoud- en nijverheidsonderwijs., 1968-1974; 376; 1 omslag
      - Verlenen van medewerking aan het Project Onderwijs en Sociaal Milieu van de gemeente Rotterdam., 1968-1976; 377; 1 omslag
        Toelichting: Het betreft een onderwijsproject in twee verouderde woonwijken, hoofdzakelijk bewoond door arbeiders met een geringe scholing in de gemeente Rotterdam.
      - Commissie Open School., 1971-1980; 378-379; 2 pakken
        Toelichting: Ingesteld om tot een open school te komen voor onderwijs en vorming voor volwassenen.
        - Diverse aangelegenheden, 1971 - 1980, 378
        - Vergaderingen, 1976 - 1977, 379
      - Bemoeienis met experimenteerprojecten in het kleuter- en lager onderwijs., 1972-1979; 380-382; 1 pak en 2 omslagen
        - Samenwerkingsproject Ouderparticipatie Kleuterscholen Schalkwijk te Haarlem, 1972 - 1977, 380; pak
        - Plan Integratie Kleuter- en Lagerondewijs, 1973 - 1979, 381
        - Landelijke Coördinatie Groep Samenwerkingsexperimenten voor het kleuter- en lager onderwijs (LCGS), 1975 - 1979, 382
          1. Grondslag: Instellingsbeschikking d.d 8 juni 1977, kenmerk BO/BOP-555608.
          2. Toelichting: Ingesteld om de uitvoering van de door de Innovatiecommissie Basisschool (ICB) vastgestelde beleidsvoornemens en genomen beleidsbeslissingen ten behoeve van de samenwerkingsexperimenten basisschool landelijk te coördineren.
      - Onderwijsplanbureau., 1972-1984; 383-384; 1 pak en 1 omslag
        - Diverse aangelegenheden, 1980 - 1984, 383
        - Voorbereiding voor de instelling van het Onderwijsplanbureau, 1972-1978, 384; pak
      - Instelling en samenstelling van de Commissie Modernisering Leerplan Lichamelijke Oefening., 1973-1974; 385; 1 omslag
        Grondslag: Instellingsbeschikking: OP/V3/27743, 1 november 1974.
      - Agenda's, vergaderstukken en verslagen van besprekingen betreffende het project Leerplanontwikkeling Natuurkunde (PLON), uitgevoerd onder auspiciën van de Commissie Modernisering Leerplan Natuurkunde., 1973-1976; 386; 1 pak
      - Innovatiecommissie Participatie-Onderwijs (ICP)., 1973-1979; 387-388; 2 pakken
        Grondslag: Instellingsbeschikking d.d. 15 oktober 1975, kenmerk OP/V3-32082-I.
        - Diverse aangelegenheden, 1976 - 1979, 387
        - Instelling en samenstelling, 1973 - 1975, 388
      - Registratie van in opdracht van het departement lopende onderzoeken., 1973-1979; 389; 1 pak
      - Bemoeiingen met de Innovatiecommissie Basisschool., 1973-1980; 390; 1 pak
        1. Grondslag: Instellingsbeschikking DGI/s181.273.1/J, 20 december 1973, BO/VP 604.313.
        2. Toelichting: Met installatiespeech door de minister, J. A. van Kemenade, voorbereid door de Afdeling OP/V.
      - Bemoeiingen met het Contactorgaan voor de Innovatie van het Onderwijs (CIO)., 1973-1980; 391; 1 omslag
        Toelichting: CIO werd in 1973 opgericht als samenwerkingsorgaan tussen de Vereniging van Samenwerkende Landelijke Pedagogische Centra (VSLPC) en de Werkgroep van Plaatselijke en Regionale Onderwijsadviescentra (WPRO).
      - Behandeling van het discussiestuk Functie en organisatie van onderzoek in landelijke innovatieprojecten., 1974-1977; 392; 1 pak
      - Instelling en samenstelling van de Adviesgroep Leermiddelen (ALM)., 1974-1978; 393; 1 pak
        Toelichting: Instellingsbeschikking d.d. 10 januari 1975 kenmerk OP/P1/27.675 I.
      - Verlenen van medewerking (onder andere subsidiëring) aan het Brugklasproject Rotterdam., 1974-1978; 394; 1 pak
        Toelichting: Het project beoogt enerzijds het aanbrengen van veranderingen in de brugklassen van de Rotterdamse scholengemeenschappen en anderzijds wil het fungeren als pilotproject voor een vernieuwing op landelijk niveau.
      - Bijdragen aan de herstructurering van het middelbaar huishoud- en nijverheidsonderwijs (mhno) en van het middelbaar sociaal-pedagogisch onderwijs (mspo)., 1974-1979; 395-396; 1 pak en 1 omslag
        - Beleidsplan Herstructurering middelbaar huishoud- en nijverheidsonderwijs (mhno) en middelbaar sociaal pedagogisch onderwijs (mspo), met instelling en samenstelling van de Commissie Situering en Spreiding mhno/mspo, 1974 - 1977, 395; pak
        - Instelling en samenstelling van de Stuurgroep Herstructurering mhno/mspo, 1974 - 1979, 396
          Grondslag: Instellingsbeschikking d.d. 30 juli 1975, kenmerk OP/V3-31084 II.
      - Verlenen van medewerking aan het 'mavo-project'., 1974-1979; 397-398; 1 pak en 1 omslag
        Toelichting: Doel van het project was een reorganisatie van het mavo-onderwijs mogelijk te maken door een 4-jarige cursusduur voor alle leerlingen en een mogelijkheid het mavo af te sluiten met een examen met niveaudifferentiatie per vak.
        - Behandeling van de discussienota van de Vereniging de Samenwerkende Landelijke Pedagogische Centra over de opzet van het project, 1974 - 1975, 397; pak
        - Instelling en samenstelling van de stuurgroep mavo-project te 's-Hertogenbosch, 1975 - 1979, 398
          Grondslag: Instellingsbeschikking d.d. 12 mei 1975, kenmerk AVO/MAVO 585113.
      - Verlenen van medewerking aan de Contourennota, waarin een toekomstbeeld van het onderwijs wordt geschetst., 1975-1976; 399; 1 omslag
      - Totstandkoming en presentatie van de beleidsnota Speciaal Onderwijs., 1975-1979; 400; 1 pak
        Toelichting: Doel van de nota was om te bezien of de geldende uitgangspunten van het beleid ten aanzien van het buitengewoon onderwijs nog actueel waren.
      - Vaststelling en bekendmaking van voorwaarden en regelingen ten behoeve van deelnemende voorbereidings-, uitvoerings- en resonansscholen aan het innovatieproces middenschool., 1975-1980; 401; 1 pak
      - Verlenen van medewerking (o.a. subsidiëring) aan het innovatieproject op een 40-tal basisscholen te Amsterdam (Calcar-project)., 1975-1982; 402-404; 3 pakken
        Genoemd naar de projectleider de heer Van Calcar
        - Algemeen, 1975 - 1982, 402
        - Externe evaluatie van het project, 1980, 403
        - Kontaktgroep Commissie Onderwijskundige Experimenten (COE)/ Innovatie Project Amsterdam, 1975 - 1977, 404
          Toelichting: Ingesteld om door middel van periodiek contact zicht te houden op de voortgang van diverse innovatie-experimenten. Mede op basis van de rapportage van de contactgroep worden door de COE adviezen uitgebracht aan de minister.
      - Bijdragen aan het onderwijsstimuleringsbeleid., 1975-1982; 405; 1 pak
      - Opzet van stimuleringsprojecten, uitgaande van de Stuurgroep Onderwijsstimulering (STOS)., 1975-1984; 406-413; 2 pakken en 6 omslagen
        - Diverse aangelegenheden (STOS VO), 1981 - 1984, 406; pak
        - Diverse aangelegenheden, 1980 - 1983, 407
        - Drenthe, 1977 - 1982, 408
        - Enschede, 1980 - 1981, 409
        - 's-Gravenhage, 1975 - 1983, 410; pak
        - Groningen, 1976 - 1978, 411
        - Helmond, 1977 - 1983, 412
        - Oostelijke Mijnstreek, 1975 - 1983, 413
      - Interim Programma Advies Commissies (IPAC's)., 1977-1981; 414-416; 2 pakken en 1 omslag
        - Invoering IPAC's in verband met de reorganisatie van het onderzoek ten dienste van landelijke innovaties, 1977 - 1979, 414
        - Interim Programma Advies Commissie Middenschool (IPAC-M) en de Interim Programma Advies Commissie Basisonderwijs (IPAC-B), 1977 - 1981, 415
          Grondslag: Instellingsbeschikking: DI/VG/OR-19.419 en DI/VG/OR-19.319, 17 september 1979.
        - Interim Advies Commissie Participatie-onderwijs (IPAC-P), 1979-1981, 416; omslag
          1. Grondslag: Instellingsbeschikking: DI/VG/OR-19.420, 17 september 1979.
          2. Toelichting: SVO-project PO/641.
      - Overleg met de Werkgroep Onderwijsonderzoek (WOO)., 1978-1983; 417; 1 pak
      - Bijdragen aan de ondersteuning van het invoeringsproces met betrekking tot de PABO., 1980-1986; 418; 1 pak
      - Besprekingen met de Stuurgroep Ontwikkelingsprojecten (SOWP) over de adviezen van deze Stuurgroep., 1981-1983; 419; 1 pak
        Toelichting: Bevat tevens adviezen van de SOWP.
      - Bijdragen van DI/VG aan de nieuwe advies- en coördinatiestructuur van het voortgezet onderwijs., 1981-1985; 420-424; 5 omslagen
        - Adviescommissie Project BO/VO, 1981 - 1983, 420
        - Adviescommissie Projecten 1e fase Voortgezet Onderwijs (APVO I), 1981 - 1985, 421
          Grondslag: Instellingsbeschikking d.d. 18 november 1982, kenmerk
          VO/VP-11.108.
        - Adviescommissie Projecten 2e fase Voortgezet Onderwijs (APVO II), 1983 - 1985, 422
        - Adviesraad 1e fase van het Voortgezet Onderwijs (ARVO-I), 1981-1983, 423
          Grondslag: Instellingbeschikking d.d. 18 november 1982,
          kenmerk VO/VP-11.108.
        - Adviesraad 2e fase Voortgezet Onderwijs (ARVO-II), 1983 - 1985, 424
      - Coördinatiegroep Onderwijsonderzoek (COO)., 1981-1985; 425-426; 2 omslagen
        1. Grondslag: Instellingsbeschikking d.d. 22 juli 1982, kenmerk DI/VG/OR-43.046
        2. Toelichting: Ingesteld om een consistent en slagvaardig beleid ten aanzien van het onderwijsonderzoek te voeren.
        - Diverse aangelegenheden, 1981 - 1985, 425
        - Diverse instellingen, 1983 - 1985, 426
      - Verlenen van faciliteiten ten behoeve van het International School Improvement Project (ISIP)., 1981-1986; 427; 1 omslag
        Toelichting: Hoofddoel van het project was om door een internationale samenwerking een betere inzicht te krijgen in school-improvement-processen. Met het begrip schoolimprovement wordt bedoeld: de veranderingen van het onderwijsleerproces en/of de interne condities in een of meer scholen met het uiteindelijke doel dat scholen hun onderwijsdoelen zo effectief mogelijk kunnen bereiken.
      - Reactie op het beleidsplan Onderwijs en Informatietechnologie, opgesteld door de Werkgroep Onderwijs en Informatietechnologie (WOI)., 1981-1982; 428; 1 omslag
      - Besprekingen en uitwerking van het onderwijsdeel uit het Informatica Stimuleringsplan (INSP), genoemd Versnelde invoering van informatietechnologie in het onderwijs., 1984-1987; 429; 1 pak
      - Conceptbeschikking met toelichting voor de instelling van een Coördinatiegroep Ontwikkeling (CGO)., 1982-1983; 430; 1 omslag
      - Innovatie van het primair onderwijs., 1982-1986; 431-432; 2 omslagen
        - Adviesgroep Projecten Primair Onderwijs (APPO), 1982 - 1984, 431
          Grondslag: Instellingsbeschikking d.d. 2 augustus 1983, kenmerk
          BO/VP-5632.
        - Ondersteuningsgroep Projecten Primair Onderwijs (OPPO), 1982 -1986, 432
      - Bijdragen van DI/VG aan de doelmatigheidbevordering van het wetenschappelijk onderzoek., 1983-1986; 433; 1 omslag
    - Perifere terreinen, 2.2.5
      Grondslag: onder andere taakstelling van de Afdeling Leerplan- en toetsontwikkeling.
      - Onderzoek naar de opvoeding en onderwijs aan woonwagenkinderen., 1964-1970; 434; 1 omslag
      - Overleg met het Ministerie van CRM over het schoolmaatschappelijk werk en het onderwijsopbouwwerk., 1973-1975; 435; 1 omslag
      - Agenda's en verslagen van vergaderingen van ambtelijk overleg met het Ministerie van Cultuur, Recreatie en Maatschappelijk Werk (CRM), inzake het Onderwijs- en Opbouwwerk (OOW)., 1974-1976; 436; 1 pak
      - Integratie van de mondiale vorming in het onderwijs., 1974-1987; 440-447; 6 pakken en 2 omslagen
        - Algemeen, met onder andere stukken betreffende de samenwerking met de Nationale Commissie Voorlichting en Bewustwording Ontwikkelingssamenwerking (NCO) te 's-Gravenhage, 1976 - 1983, 440
        - Diverse aangelegenheden, 1983 - 1987, 441; omslag
        - NCO - O&W Overleggroep, 1975 - 1984, 442
        - NCO- Adviescollege, 1978 - 1981, 443
        - Project Anne Frank Stichting, 1976 - 1981, 444; omslag
        - Project Centrum voor Europese Vorming in het Nederlandse Onderwijs (CEVNO), 1974 - 1982, 445
        - Project Introductie en integratie van mondiale vorming/ vredesonderwijs in het voortgezet onderwijs (INVRO), 1975 - 1979, 446
        - Project School en Wereld, 1977 - 1984, 447
      - Uitvoering van beleidsvoorstellen inzake toekenning van begeleidingsfaciliteiten voor Rijksgenoten en migranten., 1975-1980; 437; 1 omslag
      - Interdepartementaal Overleg met het Ministerie van CRM inzake Kunstzinnige Vorming-Audio Visuele Media (KUVAM)., 1976-1983; 438-439; 1 pak en 1 omslag
        - 1976 - 1978, 438
        - 1980 - 1983, 439; pak
      - Bijdragen van DI/VG aan de Stuurgroep Emancipatiebeleid Onderwijs (SEBO) en de Stuurgroep Intern Emancipatiebeleid (SIE)., 1977-1987; 448; 1 omslag
      - Bijdragen aan het emancipatiebeleid., 1978-1984; 449-450; 2 pakken
        - 1978 - 1979, 449
        - 1980 - 1984, 450
      - Bijdragen aan de totstandkoming van het beleidsplan Culturele Minderheden in het Onderwijs., 1979-1981; 451; 1 pak
        1. Zie ook inv. nr. 460.
        2. Toelichting: Het beleidsplan geeft aan op welke wijze de regering het onderwijsbeleid ten behoeve van minderheidsgroepen gestalte wil geven.
      - Deelnemers aan de Regionale AKU-projecten (Advies verzorgingsstructuur Kunstzinnige Vorming)., 1979-1984; 452-458; 5 pakken en 2 omslagen
        1. Zie ook inv. nr. 461.
        2. Grondslag: Beleidsnotitie Verzorgingsstructuur Kunstzinnige Vorming, augustus 1979.
        3. Zie voor de Adviesgroep AKU inv.nr. 485-488.
        - Amersfoort, 1980 - 1984, 452
        - Eindhoven/Geldrop, 1980 - 1984, 453; omslag
        - Middelburg, 1979 - 1983, 454
        - Nijmegen, 1979 - 1983, 455
        - Purmerend, 1979 - 1983, 456
        - Rotterdam, 1979 - 1983, 457
        - Utrecht, 1979 - 1980, 458; omslag
      - Commentaar en reacties op het rapport (en regeringsstandpunt) van de 'Interdepartementale Werkgroep ambulante en preventieve voorzieningen voor hulpverlening aan jeugdigen (IWAPV)'., 1980-1982; 459; 1 omslag
      - Bijdragen aan de totstandkoming en uitvoering van beleid ten aanzien van Culturele Minderheden., 1980-1983; 460; 1 omslag
        Zie ook inv. nr. 451.
      - Installatie, samenstelling en werkzaamheden van de landelijke projectgroepen regionale AKU-projecten., 1980-1984; 461; 1 pak
      - Verlenen van faciliteiten ten behoeve van het Project Begeleiding Molukse Leerlingen., 1980-1984; 462; 1 omslag
      - Bemoeiingen met diverse instellingen op het gebied van de audio-visuele media., 1980-1985; 463; 1 pak
      - Landelijke Werkgroep SeCu-projecten., 1980-1985; 464-466; 2 pakken en 1 omslag
        1. Grondslag: Beleidsnota 'Samenwerking secundair onderwijs en culturele instellingen'.
        2. Toelichting: Ingesteld om de bewindslieden van O&W en CRM te adviseren over de voortgang van de SeCu-projecten gericht op samenwerking tussen het secundair onderwijs en culturele instellingen.
        - Diverse aangelegenheden, 1980 - 1985, 464
        - Instelling en benoeming leden, 1980 - 1984, 465; omslag
        - Provinciale projectgroepen, 1981 - 1983, 466
      - Uitvoering van activiteiten op het gebied van milieu-educatie in het reguliere onderwijs., 1980-1987; 467; 1 pak
      - Verlenen van faciliteiten ten behoeve van de ontwikkeling, productie en verspreiding van leermiddelen voor het onderwijs aan culturele minderheden (Project Leermiddelenontwikkeling Cumi)., 1980-1987; 468-472; 4 pakken en 1 omslag
        - Diverse aangelegenheden, 1980 - 1987, 468
        - Diverse instellingen, 1980 - 1981, 469; omslag
        - Diverse instellingen, 1982 - 1984, 470
        - Diverse instellingen, 1985, 471
        - Diverse instellingen, 1986 - 1987, 472
      - Deelname aan de opzet en uitvoering van het project 'netwerk van proefscholen op het gebied van milieu-educatie', zoals voorgesteld in het schrijven van de directeur-Generaal van Milieuzaken, Consumentenbelangen en Nucleaire Energie van de Europese Gemeenschap., 1981-1984; 473; 1 pak
      - Totstandkoming en implementatie van het beleidsvoornemen 'Landelijke informatieverzorging en automatisering', onder andere door middel van de ontwikkeling van een nieuw landelijk geautomatiseerd documentatiesysteem (project ADION-Verbreed) en de instelling van de werkgroep Automatisering Documentaire Onderwijsinformatie., 1982-1987; 474; 1 pak
      - Instructie voor de financiering van de Werkgelegenheidsproject Onderwijs (WPO), alsmede afgewezen aanvragen voor WPO-plaatsen., 1984-1986; 475; 1 omslag
      - Afronding van het Educatief Project Ontwikkelingssamenwerking (EPOS) en installatie van het Landelijk Netwerk Ontwikkelingseducatie in het onderwijs., 1985-1987; 476; 1 pak
      - Verlenen van faciliteiten aan onderzoeken verricht op het gebied van het onderwijs aan hoogbegaafde leerlingen., 1985-1987; 477; 1 omslag
      - Verlenen van medewerking aan het beschikbaar stellen van de film 'Shoah' voor het voortgezet onderwijs., 1986-1987; 478; 1 omslag
        Toelichting: De film is bedoeld om de jongere generatie bewust te maken van oorzaken, achtergronden en gevolgen van WO II.
      - Overleg tussen bewindslieden van de ministeries van O&W en WVC en de wethouders van onderwijs van de vier grote steden inzake de voortgang van het Vier Steden Project (VSP)., 1987; 479; 1 omslag
        1. Grondslag: Onderwijsvoorrangsbeleid.
        2. Toelichting: Het VSP was een samenwerkingsverband van onderwijs- en welzijnsinstellingen in Amsterdam, Rotterdam, Den Haag en Utrecht, de LPC en de SLO op het terrein van onderwijsvoorrang.
      - Voorbereiding voor de campagne 'Kies Exact'., 1987; 480; 1 omslag
        Toelichting: Doel van de campagne was om jongeren in het algemeen en meisjes in het bijzonder te stimuleren tot het kiezen van exacte vakkenpakketten en vervolgstudies.
  - Archieven van commissies en werkgroepen, 2.3
    1. Zie voor commissies ook de inv. nrs. 73-74.
    2. Grondslag: Zie instellingsbeschikkingen.
    - Instelling, samenstelling en eindrapportage van de Commissie Schooldecanaat., 1971-1976; 481; 1 pak
      Grondslag: Instellingsbeschikking d.d. 7 december 1972, kenmerk OP/20.112.
    - Instelling en samenstelling van de Commissie Modernisering Leerplan Beeldende Vorming, later uitgebreid met Audio-visuele Vorming., 1972-1975; 482; 1 pak
      Grondslag: Instellingsbeschikkingen d.d. 7 augustus 1974, kenmerk OP/V3-27016 en d.d. 26 juni 1975, kenmerk OP/30.165.
    - Instelling en samenstelling van de Commissie Modernisering Leerplan Gezondheidskunde en Omgangskunde., 1974 -.1977; 483; 1 pak
      Grondslag: Instellingsbeschiking d.d. 5 februari 1975, kenmerk OP/V/3-28988.
    - Instelling en samenstelling van de Commissie Modernisering Leerplan Aardrijkskunde., 1975; 484; 1 omslag
      Grondslag: Instellingsbeschikking d.d. 22 april 1975, kenmerk OP/V3-29.594.
    - Adviesgroep Verzorgingstructuur Kunstzinnige Vorming (AKU)., 1975-1982; 485-488; 3 pakken en 1 omslag
      Toelichting: Secretariaat: drs. N. ten Kate.
      - Diverse aangelegenheden, 1975 - 1982, 485
      - Commentaren naar aanleiding van de nota 'Naar een verzorgingsstructuur voor de kunstzinnige vorming' van de AKU, 1975 - 1977, 486
      - Eindadvies en standpuntbepalingen hieromtrent, 1978 - 1979, 487; omslag
      - Vergaderingen, 1976 - 1977, 488
    - Vergaderingen van de Commissie Onderwijskundige Experimenten., 1976; 489; 1 omslag
    - Agenda's, verslagen en vergaderstukken van de Werkgroep Adviescommissie Leerplan Ontwikkeling (WACLO)., 1976-1978; 490; 1 pak
    - Interim-Programma Adviescommissies (IPAC's)., 1978-1985; 491-514; 15 pakken en 9 omslagen
      - Begeleidinggscommissie voor het onderzoek schoolloopbaan, 1983, 491; omslag
      - Buitengewoon Onderwijs-Programma, 1981 - 1983, 492; omslag
      - Emancipatiebeleid, 1979 - 1982, 493
      - IPA-VO, 1981 - 1983, 494; omslag
      - IPAC Historie, 1979 - 1982, 495
      - IPAC, Algemeen, 1978 - 1979, 496; omslag
      - IPAC-B, 1979 - 1982, 497
      - IPAC-M, 1979 - 1985, 498
      - IPAC-P, 1979 - 1983, 499; omslag
      - Ingekomen post - Organisation for Economic Cooperation and Development (OECD) - Centre for Educational Research and Innovation (CERI), 1978 - 1982, 500
      - Ingekomen post, 1978 - 1979, 501
      - Ingekomen post, 1980, 502
      - Ingekomen post, 1981, 503
      - Ingekomen post, 1982, 504
      - Ingekomen post, 1983, 505
      - Leerplaatsenproject, 1978 - 1980, 506
      - Nederlandse Federatie van Onderwijsvakorganisaties (NFO), 1980-1981, 507; omslag
      - Onderzoek Basisonderwijs Algemeen, 1984, 508; omslag
      - Uitgaande post, 1978 - 1979, 509
      - Uitgaande post, 1980, 510
      - Uitgaande post, 1981, 511
      - Uitgaande post, 1982, 512
      - Uitgaande post, 1983, 513; omslag
      - Volwasseneneducatie, 1981, 514; omslag
    - Verslagen van vergaderingen van de Subgroep 2, Samenwerking onderwijs bibliotheken en filmotheken van de Stuurgroep Audio-visuele Media (SAM)., 1979; 515; 1 omslag
      Toelichting: Secretariaat: C. Overduin, Directie Verzorging.